臺灣基隆地方法院刑事判決　　　　　　　　　　　　　　九十年度訴字第六三一號
　　公　訴　人　臺灣基隆地方法院檢察署檢察官
　　被　　　告　甲○○
右列被告因違反毒品危害防制條例案件，經檢察官提起公訴（九十年度毒偵字第一四
六一號），本院判決如左：
    主  文
甲○○連續施用第壹級毒品，累犯，處有期徒刑捌月，扣案含第壹級毒品海洛因殘渣
之殘渣袋壹小包沒收銷燬，注射針筒壹支沒收；又連續施用第貳級毒品，累犯，處有
期徒刑肆月，扣案之第貳級毒品安非他命含袋重零點三公克沒收銷燬，吸食器壹組（
含燈泡壹個、寶特瓶壹個、吸管貳支）均沒收；應執行有期徒刑拾月，扣案含第壹級
毒品海洛因殘渣之殘渣袋壹小包及第貳級毒品安非他命含袋重零點三公克均沒收銷燬
，注射針筒壹支及吸食器壹組（含燈泡壹個、寶特瓶壹個、吸管貳支）均沒收。
    事  實
一、甲○○前因違反麻醉藥品管理條例、煙毒案件，經臺灣高等法院先後判處有期徒
    刑六月、三年三月確定，後定應執行刑為有期徒刑三年六月，於民國八十五年五
    月十日假釋，於八十七年四月十一日假釋期滿未經撤銷假釋，其未執行之刑以執
    行完畢論而執行完畢（起訴書誤載為於八十七年八月三日執行完畢），仍不知悔
    改。甲○○因施用第第一級毒品海洛因及第二級毒品安非他命案件，經強制戒治
    期滿，由臺灣基隆地方法院檢察署檢察官於九十年九月七日，以九十年度戒毒偵
    字第八一號不起訴處分確定。嗣甲○○於五年內，復基於概括之犯意，自九十年
    九月十四日起至九十一年二月二十七日止（起訴書記載為於九十年九月十四日十
    八時之前一日內及之前四日內），在基隆市○○路一六八巷六弄十二號五樓、臺
    北縣瑞芳鎮○○路一○一巷十一號住處等地（起訴書誤載為在不詳地點），分別
    施用第一級毒品海洛因及第二級毒品安非他命，約二天注射左手臂施用第一級毒
    品海洛因一次、約四、五天施用第二級毒品安非他命一次，為警於九十年九月十
    四日十八時，在基隆市○○路一六八巷六弄十二號五樓搜索時查獲，並扣得甲○
    ○所有之含第一級毒品海洛因殘渣之殘渣袋一小包及第二級毒品安非他命含袋重
    ○點三公克，及其所有供施用第一級毒品海洛因用之器具注射針筒一支及供施用
    第二級毒品安非他命用之吸食器一組（含燈泡一個、寶特瓶一個、吸管二支）。
二、案經基隆市警察局第二分局報告臺灣基隆地方法院檢察署檢察官偵查起訴。
    理  由
一、右揭事實，業據被告甲○○於本院審理時供承不諱，被告於九十年九月十四日十
    八時經警查獲後採其尿液送請檢驗，結果其尿液呈嗎啡陽性反應及甲基安非他命
    陽性反應，此有基隆市衛生局基衛檢字第一一○七四號檢驗成績書一紙在卷可稽
    ，並有含第一級毒品海洛因殘渣之殘渣袋一小包、第二級毒品安非他命含袋重○
    點三公克，注射針筒一支及吸食器一組（含燈泡一個、寶特瓶一個、吸管二支）
    等扣案為證，參以本院於審理時當庭勘驗被告左手臂有三個注射疤痕痕跡明確，
    ，又查被告前因施用第第一級毒品海洛因及第二級毒品安非他命案件，經強制戒
    治期滿，由臺灣基隆地方法院檢察署檢察官於九十年九月七日，以九十年度戒毒
    偵字第八一號不起訴處分確定，且有上開不起訴處分書及臺灣基隆地方法院檢察
    署刑案資料查註紀錄表等附卷可按，被告於五年內再犯毒品危害防制條例第十條
    之罪，事證明確，被告二犯施用毒品之犯行至堪認定，應依法論科。
二、核被告所為，係犯毒品危害防制條例第十條第一項、第二項之施用第一級毒品罪
    、施用第二級毒品罪，其持有第一級毒品海洛因、第二級毒品安非他命係供施用
    ，其持有第一級毒品、第二級毒品之低度行為分別為施用第一級毒品、第二級毒
    品之高度行為所吸收，不另論罪，其先後多次施用第一級毒品、第二級毒品犯行
    ，均時間緊接，犯罪構成要件相同，顯係基於概括犯意為之，均為連續犯，應分
    別論以一施用第一級毒品罪、一施用第二級毒品罪，並均加重其刑，被告所犯上
    開二罪，犯意各別，罪名互異，應予分論併罰。起訴書就被告於九十年九月十四
    日十八時之前一日內及之前四日內，分別施用第一級毒品海洛因、第二級毒品安
    非他命之外之其餘施用第第一級毒品海洛因及第二級毒品安非他命事實，漏未記
    載，惟該其餘之部分與起訴部分有連續犯裁判上一罪之關係，為起訴效力所及，
    本院得併予審理，在此敘明。再查被告前因違反麻醉藥品管理條例、煙毒案件，
    經臺灣高等法院先後判處有期徒刑六月、三年三月確定，後定應執行刑為有期徒
    刑三年六月，於八十五年五月十日假釋，於八十七年四月十一日假釋期滿未經撤
    銷假釋，其未執行之刑以執行完畢論而執行完畢，有臺灣基隆地方法院檢察署刑
    案資料查註紀錄表及臺灣高等法院被告全國前案紀錄表各一份在卷可考，其於五
    年以內再犯本件有期徒刑以上之罪，為累犯，應依刑法第四十七條規定遞加重其
    刑。爰審酌被告之品行，犯罪之動機、目的、手段、次數，所生之危害、為警查
    獲後不知悔改仍施用毒品，及本件犯罪後於本院審理時坦承犯行，犯後態度良好
    等一切情狀，量處如主文所示之刑，並定其應執行刑，以示懲儆。
三、扣案含第一級毒品海洛因殘渣之殘渣袋一小包、第二級毒品安非他命含袋重○點
    三公克，為查獲之毒品，且查第一級毒品海洛因殘渣與殘渣袋難以析離，依毒品
    危害防制條例第十八條第一項前段之規定均宣告沒收銷燬，又扣案之注射針筒一
    支、吸食器一組（含燈泡一個、寶特瓶一個、吸管二支）等，分別為被告所有供
    施用第一級毒品海洛因、施用第二級毒品安非他命所用之物，依刑法第三十八條
    第一項第二款之規定均宣告沒收。
據上論斷，應依刑事訴訟法第二百九十九條第一項前段，毒品危害防制條例第十條第
一項、第二項、第二十三條第二項前段、第十八條第一項前段，刑法第十一條、第五
十六條、第四十七條、第五十一條第五款、第三十八條第一項第二款，判決如主文。
本案經檢察官林明志到庭執行職務。
中　　　華　　　民　　　國　　九十一　　年　　　三　　　月　　二十九　　日
                                    台灣基隆地方法院刑事第二庭
                                        法  官  鄭  景  文
右正本證明與原本無異。
對於本件判決如有不服，應於收受送達後十日內，向本院提出上訴書狀，上訴於臺灣
高等法院，並按他造當事人之人數附具繕本。
                                        書記官  施  鴻  均
中　　　華　　　民　　　國　　九十一　　年　　　三　　　月　　二十九　　日
附論罪科刑之法條：
毒品危害防制條例第十條：
施用第一級毒品者，處六月以上五年以下有期徒刑。
施用第二級毒品者，處三年以下有期徒刑。
